【裁判字號】    98,訴,1962
【裁判日期】    980630
【裁判案由】    搶奪等
【裁判全文】
臺灣板橋地方法院刑事判決              98年度訴字第1962號
公  訴  人  台灣板橋地方法院檢察署檢察官
被      告  丙○○
上列被告因搶奪等案件，經檢察官提起公訴（九十八年度偵字第
一０三四九號），被告於準備程序中就被訴事實為有罪之陳述，
本院合議庭裁定由受命法官改依簡式審判程序獨任審理，判決如
下：
    主      文
丙○○犯如附表所示之罪，各處如附表所示之刑，應執行有期徒
刑壹年捌月。
    事      實
一、丙○○前曾於民國九十五年間，因竊盜、搶奪、詐欺等案件
    ，經本院先後判決處有期徒刑四月、四月、三年七月、五月
    、一月又十五日確定，嗣經減刑、合併執行、接續執行，於
    九十七年十月二十三日假釋出監（原應於九十八年四月三日
    執行完畢，於本案不構成累犯）。詎仍不知警惕，竟意圖為
    自己不法之所有，分別基於竊盜及搶奪之犯意，先後為下列
    犯行：
（一）先於九十八年二月三日下午三時許，行經台北縣板橋市○○路一五號前，見乙○○所有之車號ＧＮ５─４６８號重
      型機車停放在路旁，四下無人，認有機可乘，以其父所有
      之機車鑰匙一支，插入該機車之鑰匙孔，啟動電門而竊取
      之，得手後旋即逃逸。
（二）旋於九十八年二月三日下午五時四十分許，騎駕前開竊得
      之車號ＧＮ５─４６８號重型機車，途經台北縣土城市○○街二號旁防火巷內，見己○○騎乘腳踏車行駛在前，認
      有機可乘，徒手搶奪己○○所有、放置在該腳踏車前方置
      物籃內之皮包一只（內有現金約新台幣《下同》四萬五千
      元、手機二支等物），得手後旋即逃逸。
（三）次於九十八年三月三日下午四時三十五分許，騎駕不詳車
      號之黑色重型機車，途經台北縣土城市○○街四九號之「
      樂祥彩券行」內，見甲○○正在購買彩券，認有機可乘，
      徒手搶奪甲○○所有、以手勾住背帶、放置在身旁椅子上
      之皮包一只（內有現金約一萬元、身分證一張、健保卡二
      張、行動電話手機一支、戒指二只等物），得手後旋即逃
      逸。
（四）再於九十八年三月二十五日上午八、九時許，行經台北縣
      中和市○○路九五號前，見丁○○所有之車號ＬＱ９─０
      ９３號重型機車停放在路旁，四下無人，認有機可乘，以
      其父所有之機車鑰匙一支，插入該機車之鑰匙孔，啟動電
      門而竊取之，得手後旋即逃逸。
（五）復於九十八年三月二十五日上午十一時許，騎駕前開竊得
      之車號ＬＱ９─０９３號重型機車，途經台北縣永和市○○路、中正路口，見戊○○騎乘腳踏車行駛在前，認有機
      可乘，徒手搶奪戊○○所有、放置在該腳踏車前方置物籃
      內之皮包一只（內有現金約二萬三千元、消費券三千六百
      元、悠遊卡一張、鑰匙二支、書一本等物），得手後旋即
      逃逸。
    嗣於九十八年四月四日為警循線查獲。扣得前開機車鑰匙一
    支。
二、案經丁○○、戊○○訴由台北縣政府警察局永和分局報告台
    灣板橋地方法院檢察署檢察官偵查起訴。
    理      由
一、本案被告丙○○所犯係死刑、無期徒刑、最輕本刑為三年以
    上有期徒刑以外之罪，且非高等法院管轄之第一審案件，其
    於準備程序中就被訴事實為有罪之陳述，經本院告知簡式審
    判程序之旨，並聽取公訴人、被告之意見後，經合議庭裁定
    由受命法官獨任進行簡式審判程序，合先敘明。
二、上揭事實，業據被告於本院審理時坦承不諱，並經證人即被
    害人乙○○、己○○、甲○○、丁○○、戊○○等人於警詢
    及偵查時證述屬實，復有扣案機車鑰匙一支、查獲照片、車
    籍查詢資料、監視錄影翻拍照片等件附卷可憑，足證被告自
    白核與事實相符，堪以採信。本案事證明確，其犯行洵堪認
    定。
三、核被告所為，係先後二次犯刑法第三百二十條第一項之竊盜
    罪（指附表編號一、四部分）、先後三次犯刑法第三百二十
    五條第一項之搶奪罪（指附表編號二、三、五部分）。被告
    所犯上開五罪，犯意各別，侵害不同被害人之法益，應予分
    論併罰。
四、爰審酌被告之素行不佳，犯罪之動機、目的均僅為一己之私
    利，犯罪之手段、所生危害，及犯罪後坦承犯行，態度尚屬
    良好等一切情狀，分別量處如主文所示之刑，並定其應執行
    之刑，以示懲儆。
五、扣案機車鑰匙一支，雖係被告持供本案行竊所用之物，然並
    非被告所有之物，業據其供明在卷，爰不宣告沒收。
據上論斷，應依刑事訴訟法第二百七十三條之一第一項、第二百
九十九條第一項前段，刑法第三百二十條第一項、第三百二十五
條第一項、第五十一條第五款，刑法施行法第一條之一，判決如
主文。
本案經檢察官陳豐年到庭執行職務。
中    華    民    國    98    年    6     月    30    日
                  刑事第十八庭  法  官  林鈺琅
以上正本證明與原本無異。
如不服本判決，應於收受送達後10日內，向本院提出上訴狀，並
應敘述具體理由；其未敘述上訴理由者，應於上訴期間屆滿後20
日內，向本院補提理由書（均須按他造當事人之人數附繕本），
「切勿逕送上級法院」。
                                書記官  林蔚然
中    華    民    國    98    年    6     月    30    日
附表：
┌──┬─────────┬───────────────┐
│編號│  被 訴 事 實     │    主                文      │
├──┼─────────┼───────────────┤
│ 一 │於98年2 月3 日，竊│竊盜，處有期徒刑參月。        │
│    │取乙○○所有之機車│                              │
├──┼─────────┼───────────────┤
│ 二 │於98年2 月3 日，搶│意圖為自己不法之所有，而搶奪他│
│    │奪己○○所有之皮包│人之動產，處有期徒刑柒月。    │
├──┼─────────┼───────────────┤
│ 三 │於98年3 月3 日，搶│意圖為自己不法之所有，而搶奪他│
│    │奪甲○○所有之皮包│人之動產，處有期徒刑柒月。    │
├──┼─────────┼───────────────┤
│ 四 │於98年3 月25日，竊│竊盜，處有期徒刑參月。        │
│    │取丁○○所有之機車│                              │
├──┼─────────┼───────────────┤
│ 五 │於98年3 月25日，搶│意圖為自己不法之所有，而搶奪他│
│    │奪戊○○所有之皮包│人之動產，處有期徒刑柒月。    │
└──┴─────────┴───────────────┘
附錄本案論罪科刑法條全文：
刑法第320 條：（竊盜罪）
  意圖為自己或第三人不法之所有，而竊取他人之動產者，為竊
  盜罪，處五年以下有期徒刑、拘役或五百元以下罰金。
  意圖為自己或第三人不法之利益，而竊佔他人之不動產者，依
  前項之規定處斷。
  前二項之未遂犯罰之。
刑法第325 條：（普通搶奪罪）
  意圖為自己或第三人不法之所有，而搶奪他人之動產者，處六
  月以上五年以下有期徒刑。
  因而致人於死者，處無期徒刑或七年以上有期徒刑，致重傷者
  ，處三年以上十年以下有期徒刑。
  第一項之未遂犯罰之。


司法院資訊處製作；財團法人民間司法改革基金會備份。
